【裁判字號】    95,訴,2091
【裁判日期】    950630
【裁判案由】    毒品危害防制條例
【裁判全文】
臺灣高雄地方法院刑事判決              95年度訴字第2091號
公  訴  人  台灣高雄地方法院檢察署檢察官
被      告  甲○○
上列被告因毒品危害防制條例案件，經檢察官提起公訴（95年度
毒偵字第2877號），被告於本院準備程序中自白，經合議庭裁定
由受命法官依簡式審判程序獨任審理，判決如下：
    主  文
甲○○連續施用第一級毒品，累犯，處有期徒刑壹年。
    事  實
一、甲○○前因違反麻醉藥品管理條例案件，經本院判處有期徒
    刑4 月確定，於民國86年9 月12日執行完畢，於89年間又因
    施用毒品案件，經本院裁定送觀察、勒戒，因認無繼續施用
    毒品傾向，於89年2 月15日釋放，並經臺灣高雄地方法院檢
    察署檢察官以89年度毒偵字第1158號為不起訴處分確定。於
    90年間再因施用毒品案件，經臺灣高雄地方法院檢察署檢察
    官聲請簡易判決處刑，並經本院判處有期徒刑5 月確定，於
    91年5 月21日易科罰金執行完畢。又於91年間因施用毒品案
    件，經臺灣高雄地方法院檢察署檢察官提起公訴並聲請裁定
    送強制戒治，嗣經本院裁定令甲○○入戒治處所施以強制戒
    治（於92年6 月12日停止戒治處分出所，並於92年10月14日
    戒治期滿，未經撤銷停止戒治，視為執行完畢），而上開起
    訴案件，經本院以91年度易字第3709號判處有期徒刑10月，
    嗣甲○○提起上訴後，經臺灣高等法院高雄分院駁回上訴確
    定。甲○○另曾於93年間因施用毒品案件，經本院判處有期
    徒刑6 月確定，與前開宣告10月之有期徒刑接續執行，至94
    年4 月26日執行完畢。詎其仍不知悔改，於強制戒治視為執
    行完畢後5 年內之94年12月底之某日起，至95年2 月17日中
    午止，每2 日1 次，在高雄市之公園、大賣場之廁所等地，
    以將海洛因置於注射針筒注射方式施用海洛因多次，嗣95年
    2 月7 日下午2 時許，在高雄市○○區○○街與大順路口經
    警盤查後，徵得其同意採集其尿液而查悉上情。
二、案經高雄市政府警察局三民第二分局移送台灣高雄地方法院
    檢察署檢察官偵查起訴。
    理  由
一、按除被告所犯為死刑、無期徒刑、最輕本刑為3 年以上有期
    徒刑之罪或高等法院管轄第一審案件者外，於法院行準備程
    序進行中，被告先就被訴事實為有罪之陳述時，審判長得告
    知被告簡式審判程序之旨，並聽取當事人、代理人、辯護人
    及輔佐人之意見後，裁定進行簡式審判程序；且受命法官行
    準備程序，與法院或審判長有同一之權限；又簡式審判程序
    之證據調查，不受刑事訴訟法第159 條第1 項、第161 條之
    2 、第161 條之3 、第163 條之1 及第164 條至第170 條規
    定之限制，刑事訴訟法第273 條之1 第1 項、第279 條第2
    項前段、第273 條之2 分別定有明文。被告甲○○所為係犯
    死刑、無期徒刑、最輕本刑為3 年以上有期徒刑以外之罪，
    其於準備程序中就被訴事實為有罪之陳述，經法官告知簡式
    審判程序之旨，並聽取公訴人、被告之意見後，認為適宜由
    受命法官獨任進行簡式審判程序，依刑事訴訟法第273 條之
    1 第1項 規定，合議庭裁定由受命法官獨任進行審判程序，
    合先敘明。
二、訊據被告對於前揭犯罪事實坦承不諱，而其為警查獲時所採
    取之尿液檢體，經送高雄市立凱旋醫院檢驗，結果呈嗎啡陽
    性反應之事實，有該院95年2 月20日編號A00000000 號濫用
    藥物尿液檢驗報告1 紙可憑。足見被告之自白與事實相符，
    其確有施用海洛因之犯行無疑。再查：被告曾因施用毒品案
    件，經本院裁定送觀察、勒戒，因認無繼續施用毒品傾向，
    於89年2 月15日釋放，並經臺灣高雄地方法院檢察署檢察官
    以89年度毒偵字第1158號為不起訴處分確定。於91年間因施
    用毒品案件，經臺灣高雄地方法院檢察署檢察官提起公訴並
    聲請裁定送強制戒治，嗣經本院裁定令甲○○入戒治處所施
    以強制戒治，於92年6 月12日停止戒治處分出所，並於92年
    10月14日戒治期滿，未經撤銷停止戒治，視為執行完畢之事
    實，有前開裁定、台灣高等法院被告前案紀錄表與臺灣高雄
    地方法院檢察署刑案資料查註紀錄表足資佐證。綜上所述，
    被告於強制戒治執行完畢後5 年內再犯毒品危害防制條例第
    10條第1 項之罪之事證明確，其所為顯與毒品危害防制條例
    第23條第2 項之規定相符，應予依法論科。
三、核被告所為，係犯毒品危害防制條例第10條第1 項施用第一
    級毒品罪。被告持有第一級毒品後進而施用，其持有之低度
    行為應為各該施用之高度行為所吸收，不另論其持有毒品罪
    。又被告先後多次施用第一級毒品之行為，時間緊接，犯罪
    構成要件相同，顯然係基於概括犯意反覆為之，為連續犯，
    應依刑法第56條之規定，論以一罪，並應依法加重其刑。又
    被告前有如事實欄所載之犯罪及執行紀錄，有卷附台灣高等
    法院被告前案紀錄表可參，其於前案有期徒刑執行完畢後5
    年內再犯本件有期徒刑以上之罪，為累犯，應依刑法第47條
    之規定加重其刑，並依法遞加之。爰審酌被告前有多次施用
    毒品經法院判決處刑之紀錄，並曾因施用毒品經觀察、勒戒
    及強制戒治後，仍未戒斷其施用毒品之惡習之情，及其犯罪
    之動機、目的、手段、施用毒品之次數，與其施用毒品係戕
    害其身心，而其犯後業已坦承犯行非無悔意等一切情狀，量
    處如主文所示之刑，以資懲儆，並促其向善之心。
四、本件起訴事實雖僅記載被告自94年12月底之某日起至95年2
    月7 日為警查獲時為止之施用第一級毒品海洛因犯行，然其
    其餘數次施用海洛因犯行，與前揭業經起訴有罪部分，時間
    緊接且犯罪構成要件相同，顯係基於概括犯意而為之，有連
    續犯裁判上一罪關係，本院自得併予審理，併此敘明。
據上論斷，應依刑事訴訟法第299 條第1 項前段、第273 條之1
第1 項、第284 條之1 ，毒品危害防制條例第10條第1 項，刑法
第11條前段、第56條、第47條，判決如主文。
本案經檢察官乙○○到庭執行職務。
中    華    民    國    95    年    6     月    30    日
                  刑事第七庭    法  官  卓立婷
以上正本證明與原本無異。
如不服本判決，應於判決送達後10日內，向本院提出上訴狀。
中    華    民    國    95    年    6     月    30    日
                                書記官  李春慧
附錄本件論罪法條全文：
毒品危害防制條例第10條
施用第一級毒品者，處6 月以上5 年以下有期徒刑。
施用第二級毒品者，處 3 年以下有期徒刑。


司法院資訊處製作；財團法人民間司法改革基金會備份。
